臺灣桃園地方法院刑事判決　　　　　 100年度審易字第1673號
公　訴　人　臺灣桃園地方法院檢察署檢察官
被　　　告　黃厚誠
上列被告因竊盜案件，經檢察官提起公訴（99年度偵字第30561
號），被告於本院準備程序進行中為有罪之陳述，本院改以簡式
審判程序，判決如下：
    主  文
黃厚誠攜帶兇器竊盜，處有期徒刑陸月，如易科罰金，以新台幣
壹仟元折算壹日。扣案之T 字型扳手壹支沒收。
    事實及理由
一、被告所犯之罪，為死刑、無期徒刑、最輕本刑3 年以上有期
    徒刑或高等法院管轄第一審案件以外之罪，而被告於本院準
    備程序進行中，就被訴事實為有罪之陳述，經本院告知簡式
    審判程序意旨，並聽取公訴人及被告之意見後，依刑事訴訟
    法第273 條之1 第1 項之規定，裁定依簡式審判程序審理。
二、犯罪事實：
    黃厚誠為取得代步工具，竟意圖為自己不法之所有，基於竊
    盜之犯意，於民國99年11月3 日晚間11時許，攜帶其所有客
    觀上足對人之生命、身體、安全構成威脅，具有危險性且可
    供作兇器使用之T 字型扳手1 支，藉故要求不知情之友人莊
    英德（另經臺灣桃園地方法院檢察署檢察官為不起訴處分）
    騎乘機車搭載其抵達桃園縣觀音鄉草漯村草漯167 號前停車
    場，指示莊英德先行離去後，見林輝龍所有之車牌號碼0287
    －DZ號自用小客車停放在該停車場內，即上前查看，欲以上
    開T 字型扳手竊取該車，惟其發現該車駕駛座車門鑰匙孔上
    插有車鑰匙，遂以該把鑰匙開啟該車車門進入車內，再以該
    把鑰匙發動電門駛離現場，而以此方式竊取上開自用小客車
    1 部及該車鑰匙1 把。得手後，黃厚誠駕駛上開自用小客車
    前往桃園縣觀音鄉○○路○段1489號莊英德住處，再搭載莊
    英德前往桃園縣觀音鄉○○路○段605 號「銀河系網路休閒
    館」。嗣於翌（4 ）日凌晨1 時37分許，黃厚誠將上開自用
    小客車停放在上開網咖店對面路邊後，與莊英德在該網咖店
    前聊天，黃厚誠發現巡邏警車經過該網咖店，因心虛而將該
    車鑰匙交予莊英德，並逕自進入網咖店，將其身上攜帶之上
    開T 字型扳手藏放在該網咖店廁所內，巡邏員警查覺黃厚誠
    行跡可疑而上前盤查，並在該網咖店廁所內扣得上開T 字型
    扳手1 支，黃厚誠遂於犯罪被發覺前，當場主動向員警坦承
    該T 字型扳手係其所有，並自首其上開竊盜犯行而受裁判。
三、認定被告犯罪所憑之證據：
  (一)被告黃厚誠於警詢、偵訊、本院行準備程序及審理時之自白
    。
  (二)被害人林輝龍於警詢時之指述；證人莊英德於警詢及偵訊時
    之證述，證人安建勳員警於偵訊時之具結證述。
  (三)桃園縣政府警察局大園分局扣押筆錄及扣押物品目錄表2 份
    ，桃園縣政府警察局大園分局扣押物品清單、物品認領保管
    單、車號0287-DZ 號自用小客車車輛詳細資料報表各1 份，
    現場照片8 張。
  (四)扣案之T 字型扳手1 支。
四、查被告於犯罪後，刑法第321 條第1 項業於100 年1 月26日
    修正公布，於100 年1 月28日生效施行。按行為後法律有變
    更者，適用行為時之法律，但行為後之法律有利於行為人者
    ，適用最有利於行為人之法律，刑法第2 條第1 項定有明文
    。修正前之刑法第321 條第1 項原規定：「犯竊盜罪而有左
    列情形之一者，處六月以上、五年以下有期徒刑：一、於夜
    間侵入住宅或有人居住之建築物、船艦或隱匿其內而犯之者
    。二、毀越門扇、牆垣或其他安全設備而犯之者。三、攜帶
    兇器而犯之者。四、結夥三人以上而犯之者。五、乘火災、
    水災或其他災害之際而犯之者。六、在車站或埠頭而犯之者
    。」；而修正後刑法第321 條第1 項則規定：「犯竊盜罪而
    有下列情形之一者，處六月以上、五年以下有期徒刑，得併
    科新臺幣十萬元以下罰金：一、侵入住宅或有人居住之建築
    物、船艦或隱匿其內而犯之者。二、毀越門扇、牆垣或其他
    安全設備而犯之者。三、攜帶兇器而犯之者。四、結夥三人
    以上而犯之者。五、乘火災、水災或其他災害之際而犯之者
    。六、在車站、埠頭、航空站或其他供水、陸、空公眾運輸
    之舟、車、航空機內而犯之者。」，比較修正前後關於刑法
    第321 條第1 項之規定，修正後之刑法第321 條第1 項於第
    1 款刪除「於夜間」之文字；於第6 款增加「航空站或其他
    供水、陸、空公眾運輸之舟、車、航空機內」之文字，擴大
    加重竊盜罪之適用範圍，使部分修正前原應適用普通竊盜罪
    論罪科刑之情形，於修正後改論以加重竊盜罪論罪科刑，並
    增加得併科罰金新臺幣10萬元之規定，解釋上應以修正前之
    規定對被告較有利，自仍依刑法第2 條第1 項前段規定，適
    用行為時之法律即修正前刑法第321 條第1 項規定論處。
五、按刑法第321 條第1 項第3 款之攜帶兇器竊盜罪係以行為人
    攜帶兇器竊盜為其加重條件，只要於竊盜時攜帶兇器，即構
    成加重竊盜或強盜罪名，因立法所規範者為攜帶兇器竊盜即
    屬於加重條件，而不以取出兇器犯之為必要；且此所謂兇器
    ，其種類並無限制，凡客觀上足對人之生命、身體安全構成
    威脅，具有危險性之兇器均屬之，且祇須行竊時攜帶此種具
    有危險性之兇器為已足，並不以攜帶之初有行兇之意圖為必
    要（最高法院94年度台上字第3149號判決、79年度台上字第
    5253號判例意旨可資參照）。被告黃厚誠於行竊時所攜帶之
    T 字型扳手1 支，含把手約十公分長，為金屬材質，屬質地
    堅硬之物品，足以對人之生命、身體、安全構成威脅，在客
    觀上顯然具有危險性，其屬兇器無疑。是核被告所為，係犯
    修正前刑法第321 條第1 項第3 款之攜帶兇器竊盜罪。另其
    於上開竊盜犯行未為任何有偵查犯罪職權之公務員知悉前，
    向員警自首並自願接受裁判，業據證人即本案查獲員警安建
    勳於偵訊時證述明確，並有被告99年11月4 日警詢筆錄1 份
    在卷可稽，合於自首要件，爰依刑法第62條前段規定減輕其
    刑。爰審酌被告不思以正當手段獲取財物，欠缺尊重他人財
    產權之觀念，且前有竊盜前科紀錄，素行不良，兼衡其犯罪
    之動機、目的、手段、所生損害，犯後坦承犯行之態度及生
    活狀況、智識程度等一切情狀，量處如主文所示之刑。末查
    ，扣案之T 字型扳手1 支，為被告所有供本案犯罪預備之物
    ，業據被告於警詢、偵訊及本院審理時供承明確，爰依刑法
    第38條第1 項第2 款之規定宣告沒收。
六、應適用之法條：刑事訴訟法第273 條之1 第1 項、第299 條
    第1 項前段、第310 條之2 、第454 條第1 項，修正前刑法
    第321 條第1 項第3 款，刑法第2 條第1 項前段、第62條前
    段、第41條第1項前段、第38條第1 項第2 款。
七、如不服本判決，應於判決送達後10日內向本院提出上訴狀（
    應附繕本），其未敘述上訴理由者，應於上訴期間屆滿後20
    日內補提理由書狀於本院，上訴於臺灣高等法院。
本案經檢察官馮浩庭到庭執行職務。
中    華    民    國   100    年    9     月    6     日
                    刑事庭  法  官  許曉微
以上正本證明與原本無異。
                            書記官  洪明媚
中    華    民    國   100    年    9     月    6     日
附錄本案論罪科刑法條：
修正前中華民國刑法第321條
（加重竊盜罪）
犯竊盜罪而有左列情形之一者，處6 月以上、5 年以下有期徒刑
：
一、於夜間侵入住宅或有人居住之建築物、船艦或隱匿其內而犯
    之者。
二、毀越門扇、牆垣或其他安全設備而犯之者。
三、攜帶兇器而犯之者。
四、結夥三人以上而犯之者。
五、乘火災、水災或其他災害之際而犯之者。
六、在車站或埠頭而犯之者。
前項之未遂犯罰之。